【裁判字號】    98,台抗,519
【裁判日期】    980813
【裁判案由】    違反槍砲彈藥刀械管制條例聲請再審
【裁判全文】
最高法院刑事裁定              九十八年度台抗字第五一九號
抗  告  人  甲○○
上列抗告人因違反槍砲彈藥刀械管制條例案件，不服台灣高等法
院台中分院中華民國九十八年七月一日駁回聲請再審之裁定（九
十八年度聲再字第一二四號），提起抗告，本院裁定如下：
    主  文
抗告駁回。
    理  由
按有罪之判決確定後，原判決所憑之證言已證明為虛偽者，或因
發見確實之新證據，足認受有罪判決之人應受無罪、免訴、免刑
或輕於原判決所認罪名之判決者，固得為受判決人之利益聲請再
審，刑事訴訟法第四百二十條第一項第二款、第六款分別著有明
文。惟上開「證明」，以經判決確定，或其刑事訴訟不能開始或
續行，非因證據不足者為限，同條第二項亦有規定。至所稱「發
見確實之新證據」，係指該項證據，於事實審法院判決前已經存
在，為法院及當事人所不知、不及調查斟酌，而於判決後始行發
見，且就證據本身，從形式上觀察，顯然可認為足以動搖原確定
之判決，而為受判決人有利之判決者而言。本件抗告人甲○○經
原審法院九十六年度上訴字第三八一號判決維持第一審論處未經
許可，持有可發射子彈具有殺傷力之改造槍枝罪刑，並經本院九
十六年度台上字第六六八二號判決從程序上駁回其上訴確定。抗
告人提出載有「薛博仁所持有槍械暫由甲○○暫為頂替」等情之
切結書影本一紙，謂係其與同案被告薛博仁於經警查獲後在警局
拘留室所書，經二人簽名及按指印之新證據，足證二人於當時確
有協議由抗告人頂替薛博仁之犯行，是以抗告人之警局陳述不實
，薛博仁於該案之陳述亦屬虛偽，應可動搖原確定判決之事實認
定云云，依刑事訴訟法第四百二十條第一項第二款、第六款向原
審聲請再審。惟查抗告人於該案第一、二審審理時，即辯稱：伊
於案發後在警局拘留室中，曾與薛博仁議定由其頂替薛博仁，承
擔全部刑責，伊之警局陳述為不實等語，迭經法院認為不足採信
，分別於判決理由中詳依抗告人於偵審中之自白，說明抗告人在
警局並無承擔所有犯行之陳述，且所述根本無解於薛博仁應負之
刑責等情；又薛博仁亦經第一審判處未經許可，持有可發射子彈
具有殺傷力之改造槍枝罪刑確定，有各該判決在卷可稽。抗告人
所提切結書之內容既與其於審判中之抗辯相同，自不足以動搖原
確定判決；況且苟如抗告人所言該切結書係當時在警局拘留室所
書，則係於原確定判決前即已存在並為其所知悉者，亦非事後始
行發見之新證據。再者抗告人所謂薛博仁為虛偽陳述乙節，並未
依刑事訴訟法第四百二十條第二項規定提出相關證明，據以聲請
再審，自屬於法不合。原裁定因認抗告人再審聲請為無理由，予
以駁回，經核並無違誤。抗告意旨任意指摘原裁定不當，為無理
由，應予駁回。
據上論結，應依刑事訴訟法第四百十二條，裁定如主文。
中    華    民    國  九十八  年    八    月   十三   日
                      最高法院刑事第十庭
                          審判長法官  花  滿  堂
                                法官  黃  正  興
                                法官  陳  東  誥
                                法官  林  錦  芳
                                法官  洪  昌  宏
      本件正本證明與原本無異
                                      書  記  官
中    華    民    國  九十八  年    八    月   十七   日
                                                      Ｅ


司法院資訊處製作；財團法人民間司法改革基金會備份。
